# 资产负债表日期后调整事项，已调整相关报表，是否还要披露？

提问人：angelcannotfly 时间：2019-08-07 17:12:16
资产负债表日期后调整事项，已调整相关报表，是否还要披露？

回答人：chenyiwei
多数情况是不用披露。当然也不排除在具体个案中作为 “其他重大事项”等披露，其必要性和具体措辞取决于管理层和注册会计师的专业判断。